臺灣高等法院高雄分院刑事判決　　　　94年度上訴字第1185號
上　訴　人　臺灣高雄地方法院檢察署檢察官
被　　　告　甲○○
上列上訴人因被告違反毒品危害防制條例案件，不服臺灣高雄地
方法院94年度訴字第565 號中華民國94年7月11日第一審判決（
起訴及移送台灣高雄地方法院案號：臺灣高雄地方法院檢察署94
年度毒偵字第66、2296號，移送本院併辦案號：94年度毒偵字第
7196、7048號），提起上訴，本院判決如下：
    主  文
原判決關於施用第一級毒品部分及定執行刑部分撤銷。
甲○○連續施用第一級毒品，累犯，處有期徒刑壹年貳月。扣案
第一級毒品海洛因肆包（合計驗後淨重零點貳陸公克，合計空包
裝重零點柒柒公克），均沒收銷燬之。
    事  實
一、甲○○曾於民國83年間因違反肅清煙毒條例、竊盜案件，經
    台灣高雄地方法院先後判處有期徒刑3 年2 月、6 月確定在
    案，嗣裁定應執行刑為3 年7 月，於85年1 月23日假釋出獄
    ，復於假釋期間之86年間因違反麻醉藥品管理條例、肅清煙
    毒條例案件，經台灣高雄地方法院分別判處有期徒刑6 月、
    3 年4 月確定在案，嗣經裁定應執行刑為3 年8 月，及於87
    年間因違反麻醉藥品管理條例案件，經台灣高雄地方法院判
    處有期徒刑7 月確定在案，連同上開假釋撤銷後應執行之殘
    刑2 年2 月9 日一併執行，於90年1 月17日假釋，嗣又經撤
    銷假釋執行殘刑2 年9 月22日，於93年11月16日執行完畢。
    又甲○○曾於90年間因施用毒品案件，令入戒治處所強制戒
    治，經停止強制戒治釋放付保護管束，於91年10月3 日保護
    管束期滿視同強制戒治執行完畢。詎仍不知悔改，猶於前開
    強制戒治執行完畢釋放後5 年內，基於施用第一級毒品海洛
    因之概括犯意，自93年12月上旬某日起至94年8 月17日某時
    許止，在其位於高雄縣岡山鎮○○○街78號5 樓之5 住處、
    高雄縣岡山鎮和平公園公廁內及其他高雄縣、市各地公園公
    廁內，以將海洛因置於針筒內皮下注射之方式，施用第一級
    毒品海洛因多次。嗣分別於（一）93年12月20日15時50分許
    在高雄縣橋頭鄉仕隆村馬庴巷3 號前，因行跡可疑，經警盤
    查發現，並扣得其所有之第一級毒品海洛因1 包（淨重0.01
    公克，空包裝重0.23公克）；（二）於94年3 月14日13時30
    分許，在高雄縣岡山鎮○○○路41巷內為警查獲，並扣得其
    所有之海洛因1 包（淨重0.11公克，空包裝重0.19公克）；
    （三）94年7 月27日17時40分許，攜帶其所有之第一級毒品
    海洛因1 包（淨重0.07公克，空包裝重0.17公克）前往高雄
    縣岡山鎮○○路壽天派出所自首，經徵得其同意採尿送驗後
    查獲；（四）94年8 月17日13時50分許，在高雄縣岡山鎮○
    ○○路與岡山路口，為警查獲，並扣得其所有之第一級毒品
    海洛因1 包（淨重0.07公克，空包裝重0.18公克）。
二、案經高雄縣政府警察局岡山分局報請臺灣高雄地方法院檢察
    署檢察官偵查起訴及移送併案審理。
    理  由
一、上揭犯罪事實，業據被告甲○○於本院審理時坦承不諱，且
    其4 次為警查獲後所採取之尿液送驗結果，均呈嗎啡陽性反
    應，有高雄縣政府衛生局93年12月27日煙檢字第3024號煙毒
    尿液檢驗成績書、台灣檢驗科技股份有限公司94年4 月4 日
    、94年8 月15日、94年9 月2 日編號KＺ000000000000、KＺ00
    0000000000、KＺ000000000000號濫用藥物尿液檢驗報告各1
    紙，暨高雄縣政府警察局岡山分局前峰派出所毒品案件嫌犯
    尿液採證檢驗對照表、高雄縣警察局岡山分局緝獲毒品嫌疑
    人尿液送領流程表各1 紙、高雄縣政府警察局岡山分局壽天
    派出所偵辦毒品案件嫌疑犯尿液採證檢驗對照表2 紙在卷可
    稽（94年度毒偵字第66號卷第22、23頁、原審卷第38、39頁
    、本院卷第46、47頁、94年度毒偵字第7048號第18頁、高雄
    縣政府警察局岡山分局解送人犯報告書第6 頁）；又扣案之
    粉末4 包經鑑驗結果，確為第一級毒品海洛因，亦有法務部
    調查局94年1 月28日調科壹字第220019057 號及94年5 月11
    日調科壹字第220019851 號、調科壹字第220021272 、0000
    00000 號鑑定通知書各1 份可憑（見原審卷第48、50頁、本
    院卷第52、53頁），足徵被告自白核與事實相符，應堪採信
    。又被告曾於90年間因施用毒品案件，令入戒治處所強制戒
    治，經停止強制戒治釋放付保護管束，於91年10月3 日保護
    管束期滿視同強制戒治執行完畢，有臺灣高雄地方法院檢察
    署刑案資料查註紀錄表及臺灣高等法院被告全國前案紀錄表
    各1 份可參，被告於強制戒治執行完畢釋放後5 年內，有施
    用第一級毒品海洛因之行為，堪予確認，事證明確，被告犯
    行洵堪認定。
二、核被告所為，係犯毒品危害防制條例第10條第1 項之施用第
    一級毒品罪。被告持有海洛因之低度行為，為施用海洛因之
    高度行為所吸收，不另論罪。被告先後多次施用海洛因之行
    為，時間緊接，方法相同，犯罪構成要件亦相同，顯係基於
    概括犯意反覆為之，為連續犯，應依刑法第56條規定論以一
    罪，並加重其刑。又被告曾於83年間因違反肅清煙毒條例、
    竊盜案件，經台灣高雄地方法院先後判處有期徒刑3 年2 月
    、6 月確定在案，嗣裁定應執行刑為3 年7 月，於85年1 月
    23日假釋出獄，復於假釋期間之86年間因違反麻醉藥品管理
    條例、肅清煙毒條例案件，經台灣高雄地方法院分別判處有
    期徒刑6 月、3 年4 月確定在案，嗣經裁定應執行刑為3年8
    月，及於87年間因違反麻醉藥品管理條例案件，經台灣高雄
    地方法院判處有期徒刑7 月確定在案，連同上開假釋撤銷後
    應執行之殘刑2 年2 月9 日一併執行，於90年1 月17日假釋
    ，嗣又經撤銷假釋執行殘刑2 年9 月22日，於93年11月16日
    執行完畢，有前開臺灣高等法院被告全國前案紀錄表可參，
    其於有期徒刑執行完畢後，5 年內再犯本件有期徒刑以上之
    罪，為累犯，應依刑法第47條規定，加重其刑，並遞加重之
    。又檢察官雖僅起訴被告於93年12月20日施用第一級毒品海
    洛因之事實，而未就其餘犯行起訴，惟此部分犯行與起訴事
    實，具有連續犯之裁判上一罪關係，為起訴效力所及，本院
    自得併予審理，附此敘明。另按自首係對於未發覺之犯罪而
    為，如於自首後，再基於概括之犯意，犯同一性質之罪，經
    警查獲，其自首前後之多次犯罪行為乃係基於同一概括犯意
    ，自屬連續犯，為裁判上一罪，而裁判上一罪，其一部分既
    因案被司法警察發覺查獲，並不符合刑法第62條自首之規定
    ，其於自首後之犯罪行為，已非前開自首效力所及，不應認
    有自首之效力，且基於連續犯以一罪論，裁判上無法分割之
    法理，亦不得依自首規定減輕其刑（最高法院73年度第2 次
    刑庭會議決議意旨、司法院刑事廳83廳刑一字第4613號、第
    8925號研究意見及最高法院87年度台上字第941 號判決參照
    ）。是被告雖於94年7 月27日在有偵查權限之機關尚未發覺
    其施用第一級毒品海洛因犯行前，前往高雄縣政府警察局岡
    山分局壽天派出所，向有偵查權限之警察機關自首及接受法
    院之裁判，惟被告自首及自首後，又基於同一施用第一級毒
    品海洛因之犯意，施用第一級毒品海洛因多次，並為警查獲
    ，已如前述，依上開說明，被告自首前後之施用第一級毒品
    海洛因犯行，已非前開自首效力所及，又基於連續犯係以一
    罪論，裁判上無法分割之法理，自亦不得依自首規定減輕其
    刑，附此敘明。
三、原審予以論科，固非無見。惟原審未及就被告除於93年12月
    20日8 時許及94年3 月14日6 時許以外之如事實欄所示施用
    第一級毒品海洛因犯行，併予審酌，尚有未洽。檢察官以併
    案部分與起訴部分有裁判上一罪關係，為起訴效力所及，原
    審就此部分未及併與審究，指摘原判決不當，提起上訴，為
    有理由，自應由本院將原判決撤銷改判。爰審酌被告前因施
    用毒品案件，經強制戒治後，仍未能徹底戒絕毒品，再犯本
    案施用第一級毒品犯行，顯見其無戒毒悔改之意，惟念施用
    毒品乃自戕行為，尚未對他人造成危害，且犯後已坦承部分
    犯行等一切情狀，量處如主文第2 項所示之刑。被告先後4
    次被查獲扣案之粉末4 包（合計淨重0.26公克，合計空包裝
    重0.77公克），確係第一級毒品海洛因，如前所述，應依毒
    品危害防制條例第18條第1 項前段規定，均宣告沒收銷燬之
    。至鑑驗所耗用之毒品既已滅失，自毋庸諭知沒收銷燬。
四、原判決對施用第二級毒品甲基安非他命部分，已判決確定，
    本院不予論列。
據上論斷，應依刑事訴訟法第369 條第1 項前段，第364 條、第
299 條第1 項前段，毒品危害防制條例第10條第1 項、第18條第
1 項前段、刑法第11條、第56條、第47條，判決如主文。
本案經檢察官王登榮到庭執行職務。
中　　華　　民　　國　　94　　年　　10　　月　　31　　日
            刑事第六庭    審判長法  官  王憲義
                                法  官  張盛喜
                                法  官  李璧君
以上正本證明與原本無異。
如不服本判決應於收受本判決後10日內向本院提出上訴書狀，其
未敘述上訴理由者，並得於提起上訴後10日內向本院補提理由書
狀（均須按他造當事人之人數附繕本）「切勿逕送上級法院」。
中　　華　　民　　國　　94　　年　　10　　月　　31　　日
　  　　　　　　　　　　　　　　書記官  唐奇燕
附錄本件判決論罪科刑法條：
毒品危害防制條例第10條第1項：
施用第一級毒品者，處6月以上5年以下有期徒刑。
